【裁判字號】    98,交聲,120
【裁判日期】    980917
【裁判案由】    違反道路交通管理處罰條例聲明異議
【裁判全文】
臺灣雲林地方法院交通事件裁定        98年度交聲字第120號
移送機關即
原處分機關  交通部公路總局嘉義區監理所雲林監理站
異  議  人
即受處分人  甲○○
上列異議人即受處分人因違反道路交通管理處罰條例案件，對於
交通部公路總局嘉義區監理所雲林監理站民國98年7 月17日所為
之裁決處分（原處分案號：雲監裁字第裁72-L00000000號），聲
明異議，本院裁定如下：
    主  文
異議駁回。
    理  由
一、原處分意旨略以：異議人即受處分人甲○○於民國98年6 月
    6 日中午12時27分許，駕駛車牌號碼7L-8515 號自用一般小
    客車，行經嘉義縣大林鎮台1 線與瑞德路口有燈光號誌管制
    之交岔路口時闖紅燈，經嘉義縣警察局民雄分局大美派出所
    警員以該車有違反道路交通管理處罰條例第53條第1 項規定
    之行為逕行舉發，嗣交通部公路總局嘉義區監理所雲林監理
    站以其違規事實明確，依道路交通管理處罰條例第53條第1
    項、第63條第1 項第3 款規定，裁處罰鍰新臺幣（下同）27
    00元，並記違規點數3 點。
二、聲明異議意旨略以：異議人係由北向南行駛於大林鎮○○ ○
    道路上，行經大林鎮台1 線與瑞德路口遭警照相舉發闖紅燈
    ，然舉發相片僅顯示台一線南向北行之燈號為紅燈，沒有顯
    示北向南行之燈號是否亦為紅燈，是否北向南行號誌燈故障
    或其他原因造成駕駛人誤判？且其闖紅燈當時警員為何不當
    場舉發卻以拍照舉發？異議人不服，爰依法聲明異議。
三、按汽車駕駛人，行經有燈光號誌管制之交岔路口闖紅燈者，
    處1800元以上5400元以下罰鍰。又汽車駕駛人，有違反第53
    條之情形者，除依原條款處罰鍰外，並予記違規點數3 點。
    道路交通管理處罰條例第53條第1 項、第63條第1 項第3款
    分別定有明文。
四、經查：
  (一)異議人於98年6 月6 日中午12時27分許，駕駛車牌號碼7L-8
    515 號自小客車，行經有燈光號誌管制之嘉義縣大林鎮台1
    線與瑞德路口時，因違規闖越紅燈，經執勤員警採證後逕行
    舉發，原處分機關乃以異議人違反道路交通管理處罰條例第
    53條第1 項規定裁處罰鍰2700元，並記違規點數3 點，有嘉
    義縣警察局98年6 月6 日嘉縣警交字第L000 00000號舉發違
    反道路交通管理事件通知單影本、雲林縣嘉義區監理所雲林
    監理站98年7 月17日雲監裁字第裁72-L00000000號違反道路
    交通管理事件裁決書、嘉義縣警察局民雄分局98年7 月2日
    嘉民警五字第0980028621號函各1 紙及採證照片3 張附卷可
    稽。
  (二)異議人雖辯稱舉發相片僅顯示台一線南向北行之燈號為紅燈
    ，沒有顯示北向南行之燈號是否亦為紅燈，是否其經過上述
    路口時北向南行號誌燈故障或其他原因造成駕駛人誤判云云
    ，然證人即嘉義縣警察局民雄分局大美派出所舉發員警張高
    源到庭具結證稱：伊於執勤前有先確認當時路口號誌是否正
    常運作，伊整個路口都會先看過，伊也有確認大林鎮台一線
    與瑞德路口北向南的號誌是正常運作的，因伊自己也要經過
    1 次等語明確（參本院卷第18至19頁），經核證人張高源與
    異議人素不相識，並無任何怨隙，衡情當無設詞攀誣或虛構
    違規事實以陷害異議人之理，所證亦無違反常理，應認證人
    前開證詞應堪採信。觀乎卷附照片（參本院卷第21頁），異
    議人所有車牌號碼7L-8515 號車輛於通過大林鎮台一線與瑞
    德路口前，路口由南向北之號誌顯示為紅燈，則依目前路口
    設置之一般交通號誌，除故障外，均係同道路某一方向路口
    號誌為紅燈時，同道路對向車道路口號誌亦為紅燈，而上開
    機械故障因素既經證人張高源證述並無故障情形而排除，自
    足據此認定異議人確有闖紅燈之行為。至異議人另辯稱可能
    是其他原因造成其誤判燈號云云，僅係其個人猜測之詞，自
    無從逕予採憑。
  (三)異議人又辯稱警員為何不當場舉發而以拍照舉發云云，然按
    道路交通管理處罰條例第7 條之2 第1 項第1 款規定汽車駕
    駛人有闖紅燈之行為，當場不能或不宜攔截製單舉發者，得
    逕行舉發。查證人即舉發員警張高源證稱：採證照片是安全
    島上錄影機拍攝的，紅綠燈及路口都在鏡頭視野範圍內，不
    當場攔停舉發是執勤方式的選擇，因為路口不好設路檢點，
    如因腹地不夠大等語，足認異議人違規地點之車流、路況，
    尚屬不宜派警即時攔停製單舉發之情形，承辦警員因而以逕
    行舉發之方式，難認有何不法，其手段及目的間復未逾行政
    法上之比例原則，異議人徒以拍照舉發不當認應撤銷原處分
    ，並非有據。
  (四)綜上所述，本件異議人前開違規事證已足堪認定。原處分機
    關依據前揭道路交通管理處罰條例第53條第1 項、第63條第
    1 項第3 款之規定，裁處異議人罰鍰2700元，並記違規點數
    3 點，核無違誤。本件異議人之異議為無理由，應予駁回。
五、依道路交通管理處罰條例第87條第2 項、道路交通案件處理
    辦法第19條，裁定如主文。
中    華    民    國    98    年    9     月    17    日
                    交通法庭    法  官  高士傑
以上正本證明與原本無異。
如不服本裁定，應於裁定送達後5 日內向本院提出抗告狀（須附
繕本）。
                                書記官  李達成
中    華    民    國    98    年    9     月    17    日


司法院資訊處製作；財團法人民間司法改革基金會備份。
